【裁判字號】    92,再易,40
【裁判日期】    921225
【裁判案由】    再審之訴
【裁判全文】
臺灣臺北地方法院民事判決                        九十二年度再易字第四○號
    再審原告    甲○○
    再審被告    中華商業銀行股份有限公司
    法定代理人  王又曾
右當事人間請求履行契約等事件，再審原告對於中華民國九十二年四月九日本院九十
一年度簡上字第四一七號確定判決提起再審，本院判決如左：
    主      文
再審之訴駁回。
再審訴訟費用由再審原告負擔。
    事      實
一、再審原告聲明求為判決：本院九十一年度簡上字第四一七號確定判決（下稱原確
    定判決）不利於再審原告部分廢棄。上開廢棄部分，再審被告應再給付再審原告
    新台幣（下同）十萬元及自起訴狀繕本送達翌日起至清償日止，按年息百分之五
    計算之利息。其事實上陳述：再審原告業於原審辯論意旨狀附具上證八：財團法
    人金融徵信中心資料影本一份，已足證再審原告之名譽、信用已遭再審被告貶損
    ，而有信用不良之紀錄，及再審被告有不法侵害再審原告名譽及人格權之事實，
    乃原確定判決竟漏未斟酌上開證物，並未予審酌再審原告所主張再審被告侵害其
    人格權上信用受損部分，顯有民事訴訟法第四百九十六條第一款、第二款及第十
    三款規定之情形。
二、本件未行言詞辯論，故無再審被告之聲明及陳述可供記載。
    理      由
一、本件再審原告對於原確定判決，認有民事訴訟法第四百九十六條第一項第一款適
    用法規錯誤、第二款判決理由與主文顯有矛盾及第十三款發現未經斟酌之證物，
    並得受較有利之裁判者之情形，提起再審之訴，其所持理由係以：再審原告於原
    審審理時主張再審被告有貶損其名譽、信用，而不法侵害其名譽及人格權，並提
    出財團法人金融徵信中心資料影本一份為證，乃原判決竟未予審酌上開證物及再
    審原告關於侵害人格權信用部分之主張云云。
二、惟按民事訴訟法第四百九十六條第一項第十三款，所謂當事人發見未經斟酌之證
    物，係指前訴訟程序事實審之言詞辯論終結前已存在之證物，因當事人不知有此
    ，致未經斟酌，現始知之者而言（最高法院二十九年上字第一○○五號判例參照
    ）。經查本件再審原告所云原確定判決漏未斟酌之證物財團法人金融徵信中心資
    料影本一份，既業經再審原告在原審確實提出，並經原確定判決於理由欄第四項
    予以斟酌，即與上開判例說明有所不符。次查原確定判決主文係確認兩造間信用
    卡契約有效存在及其有效期間，並駁回再審原告損害賠償之請求。而其理由欄內
    並已確實記載認定信用卡契約有效存在之理由（此部分亦為再審原告所是認），
    及再審原告不能舉證證明再審被告之故意過失不法侵害行為及再審原告受損害之
    內容及範圍，故其主文與理由之記載亦無何矛盾之處。末按所謂適用法規顯有錯
    誤者，不包括漏未斟酌證據及認定事實錯誤之情形在內（最高法院六十三年台上
    字第八八○號判例參照）。本件再審原告指摘原確定判決漏未斟酌上開財團法人
    金融徵信中心資料影本一份，及以再審原告不能舉證證明再審被告有故意過失不
    法侵害行為暨所受損害內容及範圍等關於事實之認定錯誤，依上開判例說明，亦
    非屬適用法規顯有錯誤之情形。故再審原告所為原確定判決有民事訴訟法第四百
    九十六條第一款、第二款、及第十三款規定之再審事由之主張，均不足取。
三、從而，再審原告提起本件再審之訴顯無理由，爰不經言詞辯論，逕以判決駁回之
    。
四、據上論結：本件再審之訴為顯無理由，依民事訴訟法第五百零二條第二項、第七
    十八條規定，判決如主文。
中      華      民      國      九十二    年    十二    月    二十五    日
                                      民事第一庭審判長法官 謝碧莉
                                                      法官 蔡惠如
                                                      法官 王貞秀
右正本係照原本作成
不得上訴
中      華      民      國      九十二    年    十二    月    二十六   日
                                                      書記官 劉寶鈴


司法院資訊處製作；財團法人民間司法改革基金會備份。
